臺灣高雄地方法院刑事判決　　　　　100年度審侵訴字第125號
公　訴　人　臺灣高雄地方法院檢察署檢察官
被　　　告　黃浩祥
選任辯護人　郭憲彰律師
上列被告因妨害性自主罪案件，經檢察官提起公訴（100 年度偵
字第21432號），本院合議庭裁定由受命法官獨任行簡式審判程
序，判決如下：
    主  文
黃浩祥對於十四歲以上未滿十六歲之女子為性交，處有期徒刑陸
月。緩刑貳年，緩刑期間付保護管束，並應接受法治教育肆場次
。
    事實及理由
一、黃浩祥與代號00000000000號之女子（民國85年1 月間出生
    ，真實姓名、年籍詳卷，下稱甲女）透過朋友介紹，雙方進
    而交往成為男女朋友。其明知甲女就讀國中三年級，係14歲
    以上未滿16歲之女子，性自主能力及判斷能力均尚未成熟，
    竟基於對14歲以上未滿16歲之女子為性交之之單一犯意，先
    於100 年4 月3 日下午5 時許，將甲女帶回其位於高雄市林
    園區椰樹東巷68號住處內，在未違反甲女意願之情況下，以
    將其性器插入甲女陰道內之方式，對甲女為性交行為；復於
    翌日起至100 年4 月23日止，在前開住處或不詳汽車旅館內
    ，於徵得甲女之同意下，以將其性器插入甲女陰道內之方式
    ，接續對甲女為性交行為多次；再承前揭單一犯意，於100
    年4 月24日上午9 時許，在前開住處內，在未違反甲女意願
    之情況下，以將其性器插入甲女陰道內之方式，接續對甲女
    為性交行為。嗣經甲女之母00000000000A （下稱乙女）察
    覺甲女舉止有異報警處理，始循線查知上情。
二、本件被告黃浩祥所犯係死刑、無期徒刑、最輕本刑為3 年以
    上有期徒刑以外之罪，其於準備程序中就被訴事實為有罪之
    陳述，經法官告知簡式審判程序之旨，並聽取公訴人、被告
    之意見後，本院合議庭認為適宜而裁定由受命法官獨任進行
    簡式審判程序；又本件之證據調查，依刑事訴訟法第273 條
    之2 規定，不受同法第159  條第1 項、第161  條之2 、第
    161 條之3 、第163 條之1 及第164 條至第170 條規定之限
    制，均合先敘明。
三、證據名稱：
(一)、甲女之代號與真實姓名對照表、長庚醫療財團法人高雄長庚
    紀念醫院受理疑似性侵害事件驗傷診斷書。
(二)、證人即被害人甲女於警詢時及偵查中之證述。
(三)、被告之自白。
四、論罪：
    查甲女為85年1 月生，有真實姓名對照表1 份在卷足證，是
    核被告所為，係犯刑法第227 條第3 項之對於14歲以上未滿
    16歲女子為性交罪。被告雖自100 年4 月3 日起至同年4 月
    29日止，於密接時間內，與甲女合意為多次性交得逞，惟因
    其係對同一對象為之，侵害同一法益，被告因與被害人交往
    ，於交往期間與之發生多次性交行為，應為社會常情所可以
    預期，是被告於上揭時、地，與被害人數次發生性交行為，
    係在密切接近之一定時、地持續實施，即屬一反覆、延續與
    被害人發生性交行為之意念，應予評價為「集合犯」之包括
    一罪，較為符合情理。又兒童及少年福利法第70條第1 項規
    定對少年犯罪者，加重其刑至2 分之1 ，但各該罪就被害人
    係兒童及少年已定有特別處罰規定者，不在此限，是本件被
    告所犯刑法第227 條第3 項罪刑既係就被害人年齡為未滿16
    歲之少年所為之特別處罰規定，自無庸再依兒童及少年福利
    法第70條第1 項規定加重其刑，併此敘明。
五、科刑：
(一)、爰審酌被告明知甲女係14歲以上未滿16歲，心智發育尚未完
    全健全，對於性行為缺乏完全自主判斷能力，竟未能克制情
    慾，與甲女發生性交行為，足認其法紀觀念淡薄，且影響被
    害人身心之正常發展，所為誠屬不該，惟念及被告與甲女為
    交往中之男女朋友，二人係在兩情相悅之情形下發生性交行
    為，而非使用強暴脅迫等違反被害人意願之方式為之，被告
    之犯罪情節及惡性均非重大，且其於本院審理時坦承犯行，
    態度尚可，且於犯後坦承犯行，已與甲女及其母親乙女、父
    親以新臺幣20萬元達成調解，並當庭向乙女表示悔意，乙女
    亦表示願意原諒被告並給予緩刑自新機會，此有本院準備程
    序筆錄及調解筆錄在卷稽（見本院卷第18頁、第19頁、第24
    頁），復考量本件犯罪情節、其犯罪之動機、目的、手段、
    與被害人之關係及其智識程度、家庭狀況等一切情狀，酌情
    量處如主文所示之刑，以資懲儆。
(二)、查被告前未曾因故意犯罪受有期徒刑以上刑之宣告，且已與
    被害人達成和解，深具悔意，已如前述，其因一時失慮，致
    罹刑章，被告經此偵審教訓，當知所警惕，信無再犯之虞，
    本院認所宣告之刑以暫不執行為適當，爰依刑法第74條第1
    項第1 款之規定，宣告如主文所示之緩刑期間，並參酌被告
    與欠缺性自主能力之未滿16歲之女子發生性行為，其法治觀
    念顯然有待加強，為警惕被告日後應謹言慎行，避免再犯，
    爰依刑法第74條第2 項第8 款規定，命被告應接受法治教育
    3 場次，且依刑法第93條第1 項第1 款、第2 款規定宣告緩
    刑期間付保護管束，以啟自新。
據上論斷，應依刑事訴訟法第273 條之1 、第299 條第1 項前段
、第310 條之2 、第454 條，刑法第227  條第3 項、第74條第1
項第1 款、第2 項第8 款、第93條第1 項第1 款、第2 款，判決
如主文。
本案經檢察官劉慕珊到庭執行職務。
中    華    民    國   100    年    11    月    4     日
                  刑事第十庭  法  官  林書慧
以上正本證明與原本無異。
如不服本判決應於收受判決後10日內向本院提出上訴書狀，並應
敘述具體理由。其未敘述上訴理由者，應於上訴期間屆滿後20日
內向本院補提理由書（均須按他造當事人之人數附繕本），切勿
逕送上級法院。
中    華    民    國  100     年    11    月    4    日

                              書記官  李承悌
附錄本件論罪科刑法條：
《刑法第227 條第3 項》
對於十四歲以上未滿十六歲之男女為性交者，處 7 年以下有期
徒刑。